臺灣高等法院高雄分院民事裁定　　　　　100年度抗字第258號
抗　告　人　葉品辰
上列抗告人因與相對人張祐千間聲請訴訟救助事件，對於民國10
0 年8 月15日臺灣屏東地方法院100 年度救字第19號所為裁定提
起抗告，本院裁定如下：
    主  文
抗告駁回。
抗告訴訟費用由抗告人負擔。
    理  由
一、按當事人無資力支出訴訟費用而聲請訴訟救助者，關於請求
    救助之事由，應提出能即時調查之證據以釋明之，此觀民事
    訴訟法第109 條第2 項及第284 條之規定自明。所謂無資力
    ，係指窘於生活，且缺乏經濟信用者而言（最高法院43年台
    抗字第152 號判例意旨照）。又法院調查聲請人是否無資
    力支出訴訟費用，專就聲請人提出之證據為之，如聲請人並
    未提出證據，或依其提出之證據，未能信其無資力支出訴訟
    費用之主張為真實，即應將其聲請駁回，並無派員調查之必
    要（最高法院26年滬抗字第34號判例意旨照）。本件抗告
    人聲請訴訟救助，雖稱：伊目前失業，每月尚有房貸新台幣
    （下同）1 萬6000元，無能力繳納裁判費用云云，惟抗告人
    所提出高雄市西區稅捐稽徵處核發之全國財產稅總歸戶財產
    查詢清單，僅能證明抗告人名下有房屋及土地共2 筆之事實
    ，不足以釋明抗告人目前已窘於生活且缺乏經濟上之信用，
    致無資力支出訴訟費用6 萬5840元。且抗告人既有房屋及土
    地，要非無資產，依上揭法條及判例意旨，其聲請訴訟救助
    ，不應准許。原裁定駁回抗告人之聲請，核無不合。抗告人
    未提出能即時調查之證據，釋明其確已窘於生活，且缺乏經
    濟上之信用致無法籌措款項支付裁判費之主張為真實，其徒
    以原裁定未提及其房屋、土地價值及扣銀行貸款本息後尚餘
    幾何，亦未考量其請求相對人清償債務係因其將基金變賣、
    定存解約、保險單質押借款連同全部積蓄共660 萬元交予相
    對人致負債累累，且其目前失業，父母雙亡，胞姊為單親家
    庭，可利用之支援系統單薄，已足釋明其現無資力支出裁判
    費等詞，指摘原裁定不當，聲明廢棄，非有理由。
二、據上論結，本件抗告為無理由，依民事訴訟法第495 條之1
    第1 項、第449 條第1 項、第95條、第78條，裁定如主文。
中    華    民    國   100    年    10    月    25    日
                            民事第二庭
                                審判長法官  許明進
                                法      官  蘇姿月
                                法      官  徐文祥
以上正本證明與原本無異。
如不服本裁定應於送達後10日內向本院提出再抗告狀（並按他造
當事人之人數附繕本），並繳納再抗告費新臺幣1,000 元。
再為抗告僅得以適用法規顯有錯誤為理由，並應委任律師為代理
人。如委任律師提起抗告者，應一併繳納抗告費。
中    華    民    國   100    年    10    月    25    日
                                書  記  官  梁雅華
附註：
抗告人之配偶、三親等內之血親、二親等內之姻親，或抗告人為
法人、中央或地方機關時，其所屬專任人員具有律師資格並經法
院認適當者，亦得為第三審代理人。
抗告人或其法定代理人具有律師資格者及前項情形，應於提起抗
告或委任時釋明之。